

BAPTISTE TRONEL-PEYROZ

19 ans

Permis B, véhiculé

31670 LABEGE

06 51 17 68 66

tronelpeyroz.baptiste@gmail.com

COMPÉTENCES

Logiciels bureautiques Anglais : Niveau B1

Langage de programmation:

- Python
- C/C++
- SQL
- PHP
- HTML
- CSS
- JAVASCRIPT
- SYMPHONY

QUALITES

Rigueur, organisation Esprit d'équipe Respect des règles, ponctualité Capacité d'adaptation

LOISIRS

Rugby pendant 13 ans à Tournefeuille et Capitaine durant les 2 dernières années **Ski**

Nouvelles technologies : exploitation et utilisation de l'impression 3d pour des projets personnels

ETUDIANT INGENIEUR INFORMATIQUE CESI

Alternance à compter de septembre 2024

A PROPOS DE MOI

Actuellement étudiant en deuxième année de cycle préparatoire dans le domaine de l'informatique. Mes principaux atouts sont l'**esprit d'équipe**, le sérieux et ma **capacité d'adaptation**. Je suis à la recherche d'un contrat d'alternance de 3 ans en informatique.

PROJETS ETUDIANT

Méthodologie PBL (Problem-based-learning):

- Gestion de projet Présentation Orale
- Résolution de problèmes Planning
- Travail d'équipe/autonomie Cahier des charges

Projets réalisés :

Développement web

 Application Web de mise en contact Front- end, Back-end, REST, SOAP, Web Apps

Réseaux et système

_

Conception et programmation objet

- Interroger une base de données en C++, Modéliser et coder en C++ une application graphique, UML.

Systèmes embarqués

 Architecture informatique (microcontrôleurs), gestion des entrées/sorties, structuration de programmes, optimisation des ressources.

Modélisation et base de données

- Algèbre relationnelle, base de données et SQL, Requête SQL.

FORMATION

CESI – Ecole d'ingénieurs – Labège

2023-2024

2ieme année – cycle préparatoire intégré

Spécialité Informatique

Lycée Marie-Louise Dissard Françoise - Tournefeuille

2019-2022

BAC Général et Technologique – Mention Assez Bien

Spécialités: Mathématiques/Physique-Chimie (maths expertes)

EXPERIENCES PROFESSIONNELLES

A venir – EDF – Direction des Systèmes d'Informations et du Numériques Avril 2024 – Juin 2024

Stage de 2^{ième} année: Projet sur le site WEB d'EDF Particuliers

INTERMARCHE - Plaisance du Touch

Octobre 2022-Aujourd'hui

Emploi étudiant : Hôte de caisse, mise en rayon, Drive, accueil

MAIRIE DE TOURNEFEUILLE

Juillet-Août 2022

Piscine municipale: entretien du bassin et des abords.